【裁判字號】    92,竹小,90
【裁判日期】    920509
【裁判案由】    給付管理費
【裁判全文】
臺灣新竹地方法院簡易庭小額民事判決  九十二年度竹小字第九○號
    原      告  世外桃源住戶管理委員會
    法定代理人  乙○○
    訴訟代理人  丙○○
                黃淑美
    被      告  甲○○
右當事人間給付管理費事件，本院判決如左：
    主      文
被告應給付原告新台幣壹萬玖仟肆佰肆拾元，及自民國九十二年一月二十九日起至清
償日止，按年息百分之五計算之利息。
訴訟費用新臺幣佰肆拾壹元由原告負擔。
本判決第一項得假執行。
    事實及理由
一、原告訴之聲明：被告應給付原告新台幣（下同）一萬九千四百四十元，及自支付
    命令送達翌日即九十二年一月二十九日起至清償日止，按年息百分之五計算之利
    息。
二、事實摘要：
    原告主張被告係原告所管理之世外桃源社區之住戶，依法應繳納公共管理費，惟
    被告自民國八十八年一月起至九十一年十二月止共四十個月，欠繳一萬九千四百
    四十元之管理費，屢經原告催討，被告均置之不理，原告爰訴請被告給付上開管
    理費及自支付命令送達翌日起至清償日止，按年息百分之五計算之利息等語；被
    告對於其所有之房屋位於原告管理之世外桃源社區內並不爭執，惟抗辯稱，召開
    住戶大會召集人非前任管理委員，與規約不符，且會議記錄沒有主席簽名又未送
    主管機核備，應該無效，原告向被告請求，並無依據等語，以資置辯。
三、本院之判斷：
（一）原告主張被告所有之房屋坐落於原告所管理之社區內，必須依法繳納管理費之
      事實，業據原告提出管理費調漲公告、桃園縣政府九十一年九月九日府工使字
      第○九一○一八五五九一號函、公寓大廈管理組織報備證明、九十一年八月十
      一日住戶大會出席名冊、出席委託書、會議記錄、會議照片為證，堪信為實。
      惟被告辯稱召開住戶大會，非由前任主任委員擔任召集人與法不合，會議記錄
      未簽名及未送主管機關核備，不生效力云云。然召集程序是否違法之問題，則
      類推適用公司法第一百八十九條或民法第五十六條第一項規定之結果，僅係住
      戶得否於法定期間內訴請法院撤銷該決議而已，自不得遽認該決議內容已無效
      。另會議記錄未簽名雖與規約有違但亦非不能補正，尚難以此否認住戶大會決
      議之效力。而是否送主管機關核備，亦屬主管機關行政管理之措施，亦不影響
      住戶大會之決議效力，故被告上開抗辯應非有理。
（二）綜上所述，原告既係合法成立之管理組織，且經社區區分所有權人會議決議通
      過收費標準，訴請被告給付所欠繳之一萬九千四百四十元之管理費，核屬正當
      。
（三）末按給付有確定期限者，債務人自期限屆滿時起，負遲延責任。給付無確定期
      限者，債務人於債權人得請求給付時，經其催告而未為給付，自受催告時起，
      負遲延責任。其經債權人起訴而送達訴狀，或依督促程序送達支付命令，或為
      其他相類之行為者，與催告有同一之效力。遲延之債務，以支付金錢為標的者
      ，債權人得請求法定利率計算之遲延利息。民法第二百二十九條第一項、第二
      項定有明文。原告請求被告給付管理費，兩造並未約定給付期限，應從原告催
      告被告給付翌日起算，是原告請求被告自支付命令送達翌日即九十二年一月二
      十九日起算法定遲延利息，尚屬可採。從而，本件原告訴請被告給付一萬九千
      四百四十元及自九十二年一月二十九日起至清償日止，按年息百分之五計算之
      利息，為有理由，應予准許
（四）本件係小額訴訟判決，就原告勝訴部分，依職權宣告假執行。
（五）本件為判決之基礎已臻明確，兩造其餘攻擊、防禦方法及提出未經援用之舉證
      ，經本院審酌後，核與判決之結果無影響，爰不一一論駁，附此敘明。
四、據上論結，原告之訴為有理由，爰依民事訴訟法第四百三十六條之二十三、第四
    百三十六條第二項、第七十八條、第四百三十六條之十九第一項、第四百三十六
    條之二十，判決如主文。
中      華      民      國    九十二    年      五      月      九      日
                                  臺灣新竹地方法院新竹簡易庭
~B法      官  黃珮禎
右為正本係照原本作成。
如對本判決上訴，非以其違背法令為理由不得為之，且須於判決送達後廿日內以上訴
狀記載上訴理由向本院提出上訴狀（須按他造當事人之人數附繕本）。
~B法院書記官  彭連喜
中      華      民      國    九十二    年      五      月      十二    日


司法院資訊處製作；財團法人民間司法改革基金會備份。
